【裁判字號】    95,上易,504
【裁判日期】    950601
【裁判案由】    傷害
【裁判全文】
臺灣高等法院刑事判決                 95年度上易字第504號
上  訴  人
即  被  告  甲○○
上列上訴人因傷害案件，不服臺灣臺北地方法院94年度易字第
1824號，中華民國94年12月30日第一審判決（起訴案號：臺灣臺
北地方法院檢察署94年度偵字第17544號），提起上訴，本院判
決如下：
    主  文
上訴駁回。
甲○○緩刑貳年。
    事  實
一、甲○○與乙○均任職位於臺北市○○區○○路一段二一號十
    四樓之中華電信股份有限公司數據通信分公司政府網路處，
    乙○為甲○○之主管。詎料甲○○因考績問題，對乙○心生
    不滿，竟基於普通傷害之概括犯意，先於民國九十四年五月
    十三日上午八時十五分許，在上開辦公處所內，徒手毆打乙
    ○左臉頰，致使乙○受有左臉頰腫脹約八乘六公分之傷害，
    復於同月十九日上午七時四十五分許，在同一地點，承前開
    犯意，徒手毆打乙○後腦部，乙○即以其左手防禦甲○○之
    攻擊，在雙方拉扯間，乙○並因而撞及辦公室內桌椅，致使
    乙○受有左後枕部血腫約二乘二公分、左前臂擦傷約一乘四
    公分、左手虎口裂傷約一公分等傷害。
二、案經乙○訴請及臺北市政府警察局大安分局報請臺灣臺北地
    方法院檢察署檢察官偵查起訴。
    理  由
一、訊據被告甲○○固坦承伊曾因考積問題與告訴人乙○發生爭
    執之事實，惟先則矢口否認有何傷害犯行，嗣則坦承有毆打
    告訴人等情。經查：
(一)、被告於前開時間、地點，二次徒手毆打告訴人，致使告訴人
    受有前開傷害之事實，業據證人即告訴人乙○於本院具結作
    證，被告第一次於九十四年五月十三日上午八時十五許，在
    伊辦公室內，因考績升遷問題，徒手打伊左臉頰，致使伊左
    臉頰約有八乘六公分之腫脹，當時有同事在場，但因同事距
    離渠等二人較遠，辦公室人員有聽到我們的聲音，但未目擊
    ，第二次在同年月十九日上午七時四十五分許，在伊辦公室
    內，被告一進伊辦公室，不發一語就徒手攻擊伊後腦部約十
    下，當時伊捉住被告的左手，但被告用右拳打伊，被告攻擊
    伊時，伊用左手防禦，左手虎口有一小裂傷，手肘可能因雙
    方推拉之際，伊撞及桌椅所以有受傷流血，因為時間太早，
    辦公室沒人在場，被告攻擊後罵了幾句就離開了，所以伊只
    有跟一樓值班鍾姓警衛講等語綦詳，並有臺北市和平醫院九
    十四年五月十三日診字第九四二○五一四五號診斷書一紙、
    聯合醫院和平院區九十四年五月十九日診字第九四○五○○
    ○六七一號診斷證明書影本一紙、照片二幀及中華電信股份
    有限公司數據通信分公司九十四年十月十一日函及其檢附之
    中華電信數據分公司員工出勤狀況日報表一紙在卷可稽，應
    堪認定。
(二)、另證人即保全公司派駐在中華電信數據分公司門口警衛櫃臺
    之保全員鍾標源於原審九十四年十二月十六日審理期日中到
    庭結證稱：伊有一天上午七時五十分交班時，告訴人從電梯
    出來，伊看到告訴人身上有一點血，告訴人向伊表示要去驗
    傷，伊於告訴人回來時有問告訴人為何受傷，告訴人表示被
    告早上在樓上與其爭執時，對其動粗，所以其才受傷等語。
    再觀之告訴人二次所受之傷害分別為左臉頰腫脹約八乘六公
    分及左後枕部血腫約二乘二公分、左前臂擦傷約一乘四公分
    、左手虎口裂傷約一公分，其中左臉頰腫脹約八乘六公分之
    傷害及左後枕部血腫約二乘二公分之傷害，均為片塊狀之傷
    害，有臺北市和平醫院九十四年五月十三日診字第九四二○
    五一四五號診斷書一紙、聯合醫院和平院區九十四年五月十
    九日診字第九四○五○○○六七一號診斷證明書影本一紙及
    照片二幀在卷可查，被告先前所辯未有毆打告訴人云云，自
    不足採。
(三)、綜上所述，且以被告於審理程序進行中亦坦承犯行，當庭對
    告訴人為道歉。是本件事證明確，被告犯行堪予認定，應依
    法論科。
二、核被告所為，係犯刑法第二百七十七條第一項之傷害罪。被
    告前後二次傷害犯行，時間緊接，方法相同，觸犯構成要件
    相同之罪名，顯係基於概括犯意為之，為裁判上一罪之連續
    犯，應論以一罪，並依法加重其刑。
三、原審論被告以刑法第二百七十七條第一項之傷害人之身體罪
    名，適用刑法第五十六條、第四十一條第一項前段，罰金罰
    鍰提高標準條例第一條前段、第二條，並審酌被告僅因考績
    問題即先後二次徒手毆擊、拉扯告訴人，惟對告訴人所造成
    之傷勢非重，及其素行，犯罪後之態度等一切情狀，量處有
    期徒刑三月，並諭知易科罰金之折算標準。其認事用法及論
    罪科刑均無違誤之處，原判決應予維持。被告仍執未毆打告
    訴人等陳詞為上訴指摘，並無理由，應予駁回。又被告上訴
    雖無理由，惟審酌被告於本院審理程序進行中坦承犯行，當
    庭向告訴人道歉，並書立悔過書一紙（另一紙附於本院卷）
    交付告訴人，告訴人亦當庭陳稱原諒被告，有審理筆錄可稽
    ，且其前未曾受有期徒刑以上刑之宣告，有本院之被告前案
    紀錄表可考，本院認其年輕識淺，一時衝動而犯下本罪，惟
    尚知悔過，經此起訴審判程序，應知所警惕，當無再犯之虞
    ，考量以上各情，本院認所宣告之刑以暫不執行為適當，併
    予諭知緩刑貳年，以啟自新。
據上論斷，應依刑事訴訟法第三百六十八條、第七十四條第一款
，判決如主文。
本案經檢察官劉文水到庭執行職務。
中    華    民    國    95    年    6     月    1     日
                  刑事第十四庭  審判長法  官  蘇隆惠
                                      法  官  林瑞斌
                                      法  官  林秀鳳
以上正本證明與原本無異。
不得上訴。
                                      書記官  耿鳳君
中    華    民    國    95    年    6     月    2     日
附錄：本案論罪科刑法條全文
刑法第二百七十七條第一項：
傷害人之身體或健康者，處三年以下有期徒刑、拘役或一千元以
下罰金。


司法院資訊處製作；財團法人民間司法改革基金會備份。
